臺灣基隆地方法院刑事判決
111年度交易字第32號
公  訴  人  臺灣基隆地方檢察署檢察官
被      告  周宜發


上列被告因過失傷害案件，經檢察官提起公訴（110年度偵字第7
615號），本院判決如下：
    主  文
本件公訴不受理。
    理  由
一、公訴意旨如起訴書所載（如附件）。
二、按告訴乃論之罪，告訴人於第一審辯論終結前得撤回其告訴
    ；告訴經撤回者，應諭知不受理之判決；不受理之判決，得
    不經言詞辯論為之，刑事訴訟法第238 條第1 項、第303 條
    第3款及第307 條分別定有明文。
三、查本件告訴人李育誠告訴被告周宜發過失傷害案件，起訴書
    認係觸犯刑法第284條前段之過失傷害罪，依同法第287條之
    規定，須告訴乃論。茲據告訴人具狀撤回告訴，有本院卷附
    撤回告訴狀1紙可稽。依前開說明，本件爰不經言詞辯論，
    逕諭知不受理之判決。
據上論斷，應依刑事訴訟法第303條第3款、第307條判決如主文
。 
本案經檢察官楊景舜、李國瑋提起公訴，檢察官陳怡龍到庭執行
職務。
中　　華　　民　　國　　111 　年　　5 　　月　　19　　日
                  刑事第三庭    法　官　簡志龍
以上正本證明與原本無異。
如不服本判決，應於判決送達後20日內，向本院提出上訴書狀，
敘述上訴理由，上訴於本院合議庭，並按他造當事人之人數附具
繕本。　　　　　　　　　 
中　　華　　民　　國　　111 　年　　5 　　月　　20　　日
                                 書記官  周育義  
附件
臺灣基隆地方檢察署檢察官起訴書
                                     110年度偵字第7615號
　　被　　　告　周宜發　
上列被告因過失傷害案件，業經偵查終結，認應提起公訴，茲將
犯罪事實及證據並所犯法條分敘如下：
　　　　犯罪事實
一、周宜發於民國110年8月30日8時7分許，駕駛車牌號碼00-0000
    號自用小客車，沿新北市瑞芳區四腳亭坑路由西往東方向之
    外側車道行駛，行經新北市瑞芳區四腳亭坑路與慶安橋路口
    （下稱本案路口）時，本應注意左轉彎時，應距交岔路口30
    公尺前顯示方向燈或手勢，換入內側車道或左轉車道，行至
    交岔路口中心處左轉，且變換車道時，應先顯示欲變換車道
    方向之燈光，並應顯示至完成轉彎或變換車道之行為，復依
    當時天候晴，光線為日間自然光線，該處柏油路面乾燥、無
    缺陷、無障礙物、視距良好，並無不能注意之情事，竟疏未
    注意及此，在行駛至距本案路口不足30公尺時，於未顯示左
    轉方向燈之情況下，貿然變換車道至內側車道欲左轉彎，適
    李育誠騎乘車牌號碼000-0000號普通重型機車行駛於其左側
    後方之同向內側車道，見狀閃避不及，其機車與遂與由周宜發
    駕駛之上開車輛發生擦撞而人車倒地，李育誠因此受有頸脊
    髓損傷、全身多處擦傷、第五第六頸椎椎間盤突出及第六第
    七頸椎椎間盤突出併頸脊髓病變等傷害。嗣周宜發於肇事後
    ，即向到場處理員警坦承肇事，對於未發覺之罪自首而接受
    裁判，始悉上情。
二、案經李育誠訴由新北市政府警察局瑞芳分局報告偵辦。
　　　　證據並所犯法條
一、證據清單及待證事實：
編號 證據名稱 待證事實 1 被告周宜發於警詢時及偵查中之供述 坦承有於犯罪事實欄所載之時間、地點，駕駛上開車輛時因未於本案路口30公尺前變換至內側左轉車道，致與告訴人李育誠所騎乘之車輛發生擦撞車禍之事實，惟辯稱：伊有撥打左轉方向燈等語。 2 證人即告訴人李育誠於警詢及偵查中之證述 證明被告有於前開時、地，與告訴人李育誠發生本案車禍事故，並因而受有上開傷害之事實。 3 ㈠證人黃家成於偵查中之證述 ㈡監視器畫面截圖1張（交通事故照片編號15）、監視器光碟各1份  證明案發時，被告係由外側車道切換至內側車道，且當時未撥打左轉方向燈之事實。 3 新北市政府警察局瑞芳分局道路交通事故現場草圖、現場圖、調查報告表(一)、(二)、道路交通事故初步分析研判表、監視器光碟各1份、現場及車損照片11張、 證明被告駕駛車牌號碼00-0000號自用小客車，行經本案路口時，應注意左轉彎時，應距交岔路口三十公尺前顯示方向燈或手勢，換入內側車道或左轉車道，行至交岔路口中心處左轉，並不得占用來車道搶先左轉，竟疏未注意，因而與告訴人李育誠發生本案事故之事實。 4 衛生福利部基隆醫院110年8月31日診斷證明書、110年10月15日診斷證明書各1份 證明告訴人李育誠因本案交通事故受有頸脊髓損傷、全身多處擦傷、第五第六頸椎椎間盤突出及第六第七頸椎椎間盤突出併頸脊髓病變等傷害之事實。 5 新北市政府交通事件裁決處110年11月10日函暨新北市政府車輛行車事故鑑定會110年11月3日新北車鑑字第0000000號鑑定意見書1份 證明被告駕駛車牌號碼00-0000號自用小客車，行經路口左轉彎時，未於交岔路口30公尺前換入內側左轉車道，為肇事原因之事實。 
二、按汽車行駛至交岔路口，左轉彎時，應距交岔路口三十公尺
    前顯示方向燈或手勢，換入內側車道或左轉車道，行至交岔
    路口中心處左轉，並不得占用來車道搶先左轉；同向有二以
    上之車道者，左側車道為內側車道，右側車道為外側車道。
    道路交通安全規則第102條第1項第5款、第3項分別定有明文
    。次按汽車駕駛人，應依下列規定使用方向燈：左（右）轉
    彎時，應先顯示車輛前後之左（右）邊方向燈光；變換車道
    時，應先顯示欲變換車道方向之燈光，並應顯示至完成轉彎
    或變換車道之行為，道路交通安全規則第109條亦有明文。
    而依附卷之道路交通事故調查報告表（一）所載，本件車禍發
    生當時天候晴，光線為日間自然光線，該處柏油路面乾燥、
    無缺陷、無障礙物、視距良好等客觀情形，足見被告周宜發
    肇事當時應無不能注意之情事，渠竟疏未注意，未依規定於
    岔路口前30公尺變換至內側車道，復未顯示左轉方向燈，致
    告訴人李育誠騎乘機車行經該處時不及閃避渠車而發生車禍，因
    而受有上開傷害，則被告之過失行為與告訴人之傷害結果，
    自具有相當因果關係。職此，被告犯嫌應堪認定。
三、核被告周宜發所為，係犯刑法第284條前段之過失傷害罪嫌
    。又被告於犯罪未發覺前，主動向到場處理之警員坦承為肇
    事者而自首接受裁判，有道路交通事故肇事人自首情形記錄 
    表1份附卷可稽，爰請依刑法第62條前段之規定，減輕其刑
    。
四、依刑事訴訟法第251條第1項提起公訴。
　此　致
臺灣基隆地方法院
中　　華　　民　　國　 110　　年　　12　　月　　27　　日
　　　　　　　　　　　　　　　檢　察　官  楊景舜
                                          李國瑋
本件正本證明與原本無異
中　　華　　民　　國　 111　　年　　1 　　月　　5 　　日
                              書  記  官  魯婷芳
附錄本案所犯法條全文
中華民國刑法第284條
因過失傷害人者，處 1 年以下有期徒刑、拘役或 10 萬元以下
罰金；致重傷者，處 3 年以下有期徒刑、拘役或 30 萬元以下
罰金。